# 陈版主，关于设立股份公司之前年度/期间内每个收益的计算基础

提问人：djl9805 时间：2015-08-16 22:05:37
股本 资本公积 盈余公积 合计 计算每股收益时每年加权平均股数 2011 年 100 0 0 100 100*300/200=1502012年 6 月溢价增资（增资100 股，溢价 100 ） 200 100 0 300 2012 年 9 月股改 300 0 0 300 2012年全年 300 陈老师：套了公式以后，结果总感觉不对， 11 年和12 年没这么多股本参与公司运作，是否增资溢价的资本公积股改时转增股本不能这么计算，那正确答案是什么呢？谢谢！

回答人：chenyiwei
2012 年度的加权平均股份数也应当以溢价增资日为界分段计算，即(100+100 6/12) (300/200)=225万股。

提问人：djl9805 时间：2015-08-17 12:39:32
陈老师：你对的， 12 年要分开计算，但是 11 年按 150 计算，感觉有问题，应为当时股本只有 100 ，无资本公积和盈余公积。

回答人：chenyiwei
这个问题有争议。我的意见主要是考虑折股后的1.5股等于原来的 1 股，毕竟每股收益的计算是不考虑每股净资产的变化情况的。这样可以保证口径的可比性。